【裁判字號】    90,易,722
【裁判日期】    900315
【裁判案由】    毒品危害防制條例
【裁判全文】
臺灣板橋地方法院刑事判決                            九十年度易字第七二二號
    公  訴  人  臺灣板橋地方法院檢察署檢察官
    被      告  甲○○
右列被告因違反毒品危害防制條例案件，經檢察官提起公訴（八十九年度毒偵字第六
八六一、七一五一號），本院判決如左：
    主  文
甲○○連續施用第二級毒品，處有期徒刑肆月，如易科罰金，以佰元折算壹日。
    事  實
一、甲○○前曾因施用第二級毒品安非他命案件，經本院以八十九年度毒聲字第一六
    ○三號裁定送觀察、勒戒後，認無繼續施用毒品之傾向，經臺灣板橋地方法院檢
    察署檢察官於民國八十九年三月十三日以八十九年度毒偵字第一○八號為不起訴
    處分確定。詎甲○○仍未戒除毒癮，明知安非他命經現行之毒品危害防制條例列
    為第二級毒品，不得施用、持有，竟基於概括之犯意，於上揭不起訴處分裁定五
    年內即八十九年八月六日下午、同年九月十八、十九日下午及八十九年十二月初
    某日，在臺北縣中和市○○路二六五巷六弄七號二樓住處，連續數次施用第二級
    毒品安非他命。嗣為警執行「出矯治機構毒品人口調驗工作」，分別於八十九年
    八月七日及同年九月二十二日，通知甲○○到臺北縣中和市○○路三十號台北縣
    警察局中和分局採集其尿液送驗結果，發現均呈非安他命陽性反應。檢察官以甲
    ○○有上揭施用安非他命犯行，依毒品危害防制條例規定，向本院提出聲請，經
    本院於九十年一月十一日，以九十年度毒聲字第一五○號裁定甲○○令入戒治處
    所施以強制戒治壹年。
二、案經台北縣警察局中和分局報請台灣板橋地方法院檢察署檢察官偵查起訴。
    理  由
一、訊之被告甲○○對於右揭犯行坦白供認，然辯稱伊係因感冒咳嗽很厲害，聽朋友
    說吸食安非他命會好，所以伊才吸食，後來伊認為沒有什麼用，伊才不吸，伊並
    無施用毒品傾向云云。惟查被告於八十九年八月七日下午六時二十分許、同年九
    月二十二日上午十一時四十分許，分別經警採集其尿液送驗結果，均呈安非他命
    陽性反應，有台灣檢驗科技股份有限公司八十九年九月八日、同年十月六日出具
    之濫用藥物尿液檢驗報告各一份附卷可稽，足見被告自白其確有施用安非他命一
    節與事實相符，應堪採信。至被告雖辯稱其係因感冒才施用安非他命又其並無繼
    續施用毒品傾向云云，惟安非他命係具成癮性、濫用性及對社會危害性之麻醉藥
    品，依毒品危害防制條例第二條第二項第二款之之規定，屬第二級毒品，不得持
    有、施用，並非醫治感冒之藥品為一般人所明知，被告所辯因其感冒才施用云云
    ，並不可採。且被告因施用第二級毒品於八十九年十二月二日經本院以八十九年
    度毒聲字第六九○三號刑事裁定送勒戒處所觀察、勒戒後，經臺灣臺北看守所附
    設勒戒處所認被告因缺乏戒治動機，而認其有繼續施用毒品傾向，有該所八十九
    年十二月二十九日有無繼續施用毒品傾向證明書一份在卷足參，被告所辯其無施
    用毒品傾向云云，顯係卸責之詞，不足採信。又被告前因施用毒品案件，經送觀
    察、勒戒後，認無繼續施用毒品之傾向，經檢察官為不起訴處分確定，有臺灣板
    橋地方法院檢察署檢察官八十九年度毒偵字第一○八號不起訴處分書一紙、台灣
    高等法院檢察署刑案紀錄簡覆表一份在卷足憑，從而，被告施用第二級毒品事證
    明確，其犯行洵堪認定，應予依法論科。
二、按安非他命屬毒品危害防制條例第二條第二項第二款規定之第二級毒品。核被告
    施用安非他命之行為，係犯毒品危害防制條例第十條第二項之施用第二級毒品罪
    。至其持有第二級毒品安非他命之低度行為，應為其施用第二級毒品安非他命之
    高度行為所吸收，不另論罪。又被告前後數次施用第二級毒品安非他命犯行，時
    間緊接，又係觸犯同一罪名，顯係基於概括犯意反覆所為，應依連續犯之規定，
    論以一罪，並依法加重其刑。至被告於八十九年十二月初某日之施用安非他命犯
    行，雖未據公訴人起訴，惟此部分犯行與前揭起訴有罪部分有連續犯裁判上一罪
    之關係，自為起訴效力所及，本院應予一併審論，附此敘明。爰審酌被告之品性
    又其智識程度、犯罪動機、目的、手段、所生危害及犯罪後之態度等一切情狀，
    量處如主文所示之刑，並諭知易科罰金之折算標準；又被告行為後原刑法第四十
    一條之規定：「犯最重本刑為三年以下有期徒刑之刑之罪，而受六月以下有期徒
    刑或拘役之宣告，因身體、教育、職業或家庭之關係或其他正當事由，執行顯有
    困難者，得以一元以上三元以下折算一日，易科罰金。」，已於九十年一月四日
    經修正為刑法第四十一條第一項，該規定為：「犯最重本刑為五年以下有期徒刑
    之刑之罪，而受六月以下有期徒刑或拘役之宣告，因身體、教育、職業或家庭之
    關係或其他正當事由，執行顯有困難者，得以一元以上三元以下折算一日，易科
    罰金。但確因不執行所宣告之刑，難收矯正之效，或難以維持法秩序者，不在此
    限。」，並於同年月十日經總統公布施行，經新舊法比較結果，修正後之新法對
    被告易科罰金之宣告並不生影響，爰適用裁判之新法，諭知易科罰金之折算標準
    。
據上論斷，應依刑事訴訟法第二百九十九條第一項前段，毒品危害防制條例第十條第
二項、第二十條第三項，刑法第十一條前段、第二條第一項前段、第五十六條、第四
十一條第一項前段，罰金罰鍰提高標準條例第二條，判決如主文。
本案經檢察官謝岳龍到庭執行職務
中      華      民      國      九十        年    三      月    十五    日
                                      臺灣板橋地方法院刑事第五庭
                                          法  官  陳  秀  
右正本證明與原本無異
如不服本判決，應於判決送達後十日內，向本院提出上訴狀。
                                          書記官  藍  淑  芬
中      華      民      國      九十        年    三      月    十六    日
毒品危害防制條例第十條：
施用第一級毒品者，處六月以上五年以下有期徒刑。
施用第二級毒品者，處三年以下有期徒刑。


司法院資訊處製作；財團法人民間司法改革基金會備份。
